最高法院刑事判決　　　　　　一○○年度台上字第三五五八號
上　訴　人　林家勝
上列上訴人因違反毒品危害防制條例案件，不服台灣高等法院中
華民國一○○年四月二十八日第二審判決（一○○年度上訴字第
七八七號，起訴案號：台灣台北地方法院檢察署九十九年度偵字
第一七九六八號），提起上訴，本院判決如下：
    主  文
上訴駁回。
    理  由
按刑事訴訟法第三百七十七條規定，上訴於第三審法院，非以判
決違背法令為理由，不得為之。是提起第三審上訴，應以原判決
違背法令為理由，係屬法定要件。如果上訴理由書狀並未依據卷
內訴訟資料，具體指摘原判決不適用何種法則或如何適用不當，
或所指摘原判決違法情事，顯與法律規定得為第三審上訴理由之
違法情形，不相適合時，均應認其上訴為違背法律上之程式，予
以駁回。本件上訴人林家勝上訴意旨略以：(一)第一審判決上訴人
無罪，並無違誤。上訴人被訴之犯罪，並無任何證據證明，僅憑
證人廖三江之供述；然廖三江於第一審具結證稱係與上訴人合資
購買第一級毒品海洛因，並無其他顯不可信之情形，自得採為證
據，原判決採信檢察官上訴所指廖三江之證言不可信，顯有誤判
。(二)原判決所採廖三江所述：「我拿錢叫上訴人幫我拿」等語，
其本意係指出資與上訴人共同購買，而非上訴人幫其購買，檢察
官以此指控上訴人幫助施用海洛因，顯係斷章取義，罔顧證人證
詞之前後因果完整性。且廖三江有多次毒品前科，何需上訴人幫
助吸毒？原判決僅憑其片面之詞，即認定上訴人犯罪，實有違法
。(三)原判決指上訴人有多次前科，素行不佳。然上訴人於本件既
無犯罪動機，犯後態度良好，非為累犯故蹈法網，原審自應給予
上訴人更新之機會，而非以上訴人之前科作為量刑標準云云。惟
查原判決依憑上訴人之部分自白，證人廖三江之證言，廖三江之
台灣檢驗科技股份有限公司民國九十九年五月十二日濫用藥物檢
驗報告等證據資料，資以認定上訴人有原判決事實欄所記載之犯
罪事實，因而撤銷第一審之無罪判決，改判論處上訴人幫助施用
第一級毒品罪刑，已詳述其依憑之證據及認定之理由。並對於上
訴人矢口否認有何幫助施用毒品之犯行，辯稱：伊跟廖三江合資
購買海洛因，各出資新台幣（下同）五百元，由廖三江騎車載伊
去智光商職附近向「方玉麟」購買云云。經綜合調查證據之結果
，認不可採，已在判決內詳予指駁，所為論述，核與卷證資料相
符，從形式上觀察，並無違背法令之情形。按認事採證、證據之
取捨及證據證明力之判斷，俱屬事實審法院之職權，苟無違背證
據法則，自不能指為違法。原判決係依憑上訴人自承有收受廖三
江金錢，向「方玉麟」購買海洛因一小包後，交付廖三江施用之
情，廖三江於偵查、第一審之供述，以及廖三江經警查獲當日所
採尿液經送檢後，確呈嗎啡之陽性反應，有台灣檢驗科技股份有
限公司濫用藥物檢驗報告可憑等證據，綜合判斷，而為上訴人犯
罪之認定，並非單憑廖三江供述而為認定。就廖三江於第一審審
理時證稱其與上訴人合資購買海洛因乙節，如何係袒護上訴人之
詞，上訴人所為相同之辯解，如何不足採信，原判決均已詳述其
理由。又量刑係屬事實審法院得依職權自由裁量之事項，茍已以
行為人之責任為基礎，審酌刑法第五十七條各款所列情狀而未逾
法定刑度，即不得遽指為違法。原判決已依據前述規定詳細敘述
審酌量刑理由，而量處上訴人刑期，既未逾法定刑度，又無濫用
量刑權限之情形，即不得指為違法。上訴意旨置原判決之論敘於
不顧，徒憑己見，為事實上之爭辯，並對原審採證認事之職權行
使，任意指摘，難謂已符合首揭法定上訴要件。其上訴違背法律
上之程式，應予駁回。
據上論結，應依刑事訴訟法第三百九十五條前段，判決如主文。
中    華    民    國  一○○  年    六    月   三十   日
                      最高法院刑事第十二庭
                          審判長法官  陳  世  淙  
                                法官  陳  東  誥  
                                法官  何  菁  莪  
                                法官  許  錦  印  
                                法官  施  俊  堯  
本件正本證明與原本無異
                                      書  記  官  
中    華    民    國  一○○  年    七    月    五    日
                                                      Q